【裁判字號】    97,審易,1730
【裁判日期】    970930
【裁判案由】    竊盜
【裁判全文】
臺灣高雄地方法院刑事判決            97年度審易字第1730號
公  訴  人  臺灣高雄地方法院檢察署檢察官
被      告  甲○○
                      16弄2.
                    （現另案於臺灣高雄監獄執行中）
上列被告因竊盜案件，經檢察官提起公訴（97年度偵字第20313
號），被告就被訴事實為有罪之陳述，經本院告知簡式審判程序
之旨，並聽取被告與公訴人之意見後，本院裁定進行簡式審判程
序，判決如下：
    主    文
甲○○攜帶兇器竊盜，累犯，處有期徒刑拾月。扣案之老虎鉗、
Ｔ字型扳手、美工刀各壹支，均沒收。
    犯罪事實
一、甲○○前於民國95年間，因竊盜案件，經本院以95年度易字
    第2229號判處有期徒刑7 月確定，嗣經裁定減刑為有期徒刑
    3 月15日，並於96年7 月15日縮短刑期執行完畢。詎甲○○
    不知悔改，竟基於意圖為自己不法所有之犯意，攜帶其所有
    而客觀上得以危害人生命、身體可供兇器使用之老虎鉗、Ｔ
    字型扳手、美工刀各1 支，於97年7 月16日下午3 時30分許
    ，進入台糖公司設於高雄縣橋頭鄉○○路24號，且供不特定
    民眾得自由進入之「糖廠博物館」內，徒手拿取放置於博物
    館櫃內之銅製壓力表，並持其所攜帶之老虎鉗剪斷設於博物
    館內之銅製電線，而竊取銅製壓力表12個及銅製電線2.7 公
    斤得逞。嗣經「糖廠博物館」資產課管理師乙○○當場發現
    ，報警處理而查獲，並扣得甲○○所有供其竊盜所用之老虎
    鉗1 支，以及其所有預備供竊盜所用之Ｔ字型扳手、美工刀
    各1 支。
二、案經台糖公司訴由高雄縣政府警察局岡山分局報告臺灣高雄
    地方法院檢察署檢察官偵查起訴。
    理    由
一、本件被告所犯係死刑、無期徒刑、最輕本刑為3 年以上有期
    徒刑以外之罪，其於準備程序中就被訴事實為有罪之陳述，
    經法官告知簡式審判程序之旨，並聽取公訴人及被告之意見
    後，本院依刑事訴訟法第273 條之1 第1 項之規定，裁定進
    行簡式審判程序。
二、訊據被告對於上揭時、地，攜帶兇器竊盜之犯罪事實，供承
    不諱，核與證人即「糖廠博物館」資產課管理師乙○○證述
    情節相符，並有查獲照片6 張、領結1 紙附卷可稽，復有被
    告所有供竊盜所用之老虎鉗1 支，以及其所有預備供竊盜所
    用之Ｔ字型扳手、美工刀各1 支扣案可憑，而堪認定。
三、按刑法第321 條第1 項第3 款之攜帶兇器竊盜罪，係以行為
    人攜帶兇器竊盜為其加重條件，此所謂兇器，其種類並無限
    制，凡客觀上足對人之生命、身體、安全構成威脅，具有危
    險性之兇器均屬之，且祇須行竊時攜帶此種具有危險性之兇
    器為已足，並不以攜帶之初有行兇之意圖為必要，最高法院
    79年臺上字第5253號著有判例可資參照。扣案之老虎鉗、Ｔ
    字型扳手、美工刀各1 支，均屬金屬製品，材質堅硬，美工
    刀之刀刃鋒利，業經本院於97年9 月16日當庭勘驗屬實，是
    扣案之老虎鉗、Ｔ字型扳手、美工刀各1 支，在客觀上顯足
    以危害人之生命、身體，依上開判例意旨，自屬兇器無訛。
    故核被告所為，係犯刑法第321 條第1 項第3 款之攜帶兇器
    竊盜罪。被告前因竊盜案件，經本院以95年度易字第2229號
    判處有期徒刑7 月確定，嗣經裁定減刑為有期徒刑3 月15日
    ，並於96年7 月15日縮短刑期執行完畢，有臺灣高等法院被
    告前案紀錄表1 份在卷可佐，被告於有期徒刑執行完畢後，
    5 年內再故意犯本件有期徒刑以上之罪，而為累犯，應依刑
    法第47條規定加重其刑。本院審酌前有多次竊盜案件判刑之
    紀錄，此有前述臺灣高等法院被告前案紀錄表1 份在卷可佐
    ，素行不良，而被告正值壯年，不思以正當方法賺取財物，
    竟貪圖小利攜帶兇器行竊，破壞他人對財產權之支配，危害
    社會治安，惟念及被告竊取財物之價值非鉅，且為警即時查
    獲，而使被害人得索回失竊之財物，未擴大被害人之財產損
    失，且被告坦承犯行等一切情狀，量處如主文所示之刑。扣
    案之老虎鉗、Ｔ字型扳手、美工刀各1 支，均係被告所有，
    其中老虎鉗係供本件竊盜犯罪所用之物，而Ｔ字型扳手、美
    工刀各1 支，則係被告預備供竊盜所用之物，此據被告供承
    在卷，爰均依刑法第38條第1 項第2 款之規定，併予宣告沒
    收。另扣案之壓力剪，因被告否認為其所有，而證人乙○○
    證稱壓力剪不屬「糖廠博物館」之物等語，亦僅能證明台糖
    公司並非該扣案之壓力剪之所有權人，尚不足推論扣案之壓
    力剪為被告所有，依法自不得宣告沒收，附此敘明。
據上論斷，應依刑事訴訟法第273 條之1 第1 項、第299 條第1
項前段，刑法第321 條第1 項第3 款、第47條第1 項、第38條第
1 項第2 款，判決如主文。
本案經檢察官丙○○到庭執行職務。
中    華    民    國    97    年    9     月    30    日
                  刑事第七庭  法  官  高增泓
以上正本證明與原本無異。
如不服本判決應於收受本判決後10日內向本院提出上訴書狀，並
應敘述具體理由，如未敘述上訴理由者，應於上訴期間屆滿後20
日內補提理由書狀於本院（均須按他造當事人之人數附繕本）「
切勿逕送上級法院」。
中    華    民    國    97    年    9     月    30    日
                              書記官  林明忠
附錄本案論罪科刑法條全文：
刑法第321條
犯竊盜罪而有下列情形之一者，處6 月以上、5 年以下有期徒刑
：
  一  於夜間侵入住宅或有人居住之建築物、船艦或隱匿其內而
      犯之者。
  二  毀越門扇、牆垣或其他安全設備而犯之者。
  三  攜帶兇器而犯之者。
  四  結夥三人以上而犯之者。
  五  乘火災、水災或其他災害之際而犯之者。
  六  在車站或埠頭而犯之者。
前項之未遂犯罰之。


司法院資訊處製作；財團法人民間司法改革基金會備份。
